【裁判字號】    89,訴,1426
【裁判日期】    900611
【裁判案由】    妨害自由等
【裁判全文】
臺灣臺南地方法院刑事判決                        八十九年度訴字第一四二六號
    公  訴  人  臺灣台南地方法院檢察署檢察官
    被      告  乙○○○
                丙○○
                甲○○
右列被告因妨害自由等案件，經檢察官提起公訴（八十九年度偵字第一○七五二號）
，本院判決如左：
    主  文
乙○○○、丙○○被訴妨害自由部分均無罪。
乙○○○、丙○○、甲○○被訴傷害部分不受理。
    理  由
壹、被告乙○○○、丙○○被訴妨害自由無罪部分：
一、公訴意旨略以：如起訴書所載（如附件）。
二、按犯罪事實應依證據認定之，無證據不得推定其犯罪事實；又不能證明被告犯罪
    者，即應諭知無罪之判決，刑事訴訟法第一百五十四條、第三百零一條第一項分
    別定有明文。
三、本件公訴人認被告乙○○○、丙○○涉有共同妨害自由罪嫌，無非以上揭事實，
    業據告訴人即被告甲○○指證明確資為依據。
四、訊據被告乙○○○、丙○○均堅決否認有右揭犯行，並均辯稱：案發當日甲○○
    來到伊二人住處，伊等見狀即驅趕甲○○離開，但甲○○一直不走，後來警察也
    來趕她，伊等趕她都來不及，怎會限制她行動自由不讓她離去等語。
五、經查：
（一）、告訴人之告訴，係以使被告受刑事訴追為目的，是其陳述是否與事實相符，
        仍應調查其他證據以資審認，最高法院五十二年度台上字第一三００號著有
        判例。
（二）、本件告訴人即被告甲○○雖於警偵訊中提及：案發當日伊至被告乙○○○、
        丙○○住處收取債務，被告二人共同責罵伊，並稱要以小偷侵入住宅辦伊，
        伊受不了他們無禮理鬧而欲離去時，被告二人卻叫伊不可離開，要打電話報
        警，並聯手將伊拉至車庫加以毆打等語。
（三）、然經本院訊諸告訴人即被告甲○○（問：對起訴妨害自由部分事實有何意見
        ）卻稱：是被告乙○○○、丙○○二人告伊妨害自由，伊只有告彼二人傷害
        ．．．。該告訴人雖嗣又改稱：伊覺得該被告二人有妨害自由，但伊不會告
        ，彼二人當時不讓伊離開，要讓警察抓伊等語，惟其復稱：伊去被告二人住
        處要錢，被告不還，一直趕伊走，並稱不想看見伊，後來伊真的走了，被告
        又拉伊進去打，伊一直退到門外，就到隔壁借電話叫警察來等語，核與被告
        二人辯稱：伊等見趕甲○○上門來即加以驅趕等語相符，堪信被告所辯為實
        。準此，倘被告乙○○○、丙○○二人果有剝奪甲○○行動自由之犯意，衡
        情即無一再驅趕甲○○，並於雙方發生肢體衝突後，猶讓甲○○退至門外離
        去，甚而任其至隔壁借電話報警之理。
（四）、綜上所述，上開告訴人既原無指述上開被告二人妨害自由之意，而其嗣所指
        又與常情不符，自難採信。被告等所辯非顯違常情，洵堪採信。
六、據上所陳，本件依調查所得證據尚不足以證明被告乙○○○、丙○○二人確有妨
    害自由之犯行，此外復查無其他積極證據足資證明該等被告有右述犯行，揆諸首
    開說明，犯罪尚屬不能證明，應為無罪之諭知。
貳、被告乙○○○、丙○○、甲○○被訴傷害不受理部分：
一、起訴意旨略以：如起訴書所載（如附件）。
二、按告訴乃論之罪，告訴人於第一審辯論終結前，得撤回其告訴；又告訴乃論之罪
    經撤回者，應諭知不受理之判決，並得不經言詞辯論為之，刑事訴訟法第二百三
    十八條第一項、第三百零三條第三款及第三百零七條分別定有明文。
三、查本件告訴人即被告乙○○○告訴被告甲○○傷害，及告訴人即被告甲○○告訴
    被告乙○○○、丙○○傷害部分，公訴人認均係觸犯刑法第二百七十七條第一項
    之罪，依同法第二百八十七條規定，係告訴乃論之罪。茲經上開告訴人均當庭請
    求撤回告訴，揆之首開說明，自應諭知不受理之判決，並不經言詞辯論為之。
參、據上論斷，依刑事訴訟法第三百零一條第一項、第三百零三條第三款、第三百零
    七條，判決如主文。
中      華      民      國      九十      年      六      月    十一    日
                              臺灣臺南地方法院刑事第二庭
                                  法  官  賴  純  慧
右正本證明與原本無異
如不服本判決應於送達後十日內向本院提出上訴狀
                                  書記官  莊  淑  雅
中      華      民      國      九十      年      六      月    十三    日


司法院資訊處製作；財團法人民間司法改革基金會備份。
